臺中高等行政法院裁定
　　　　　　　　　　　　　　　　　　 93年度訴字第00514號
　　　　　　　　　　　　　　　.
原　　　告　甲○○
被　　　告　臺中縣政府
代　表　人　乙○○
訴訟代理人　丙○○
上列當事人間因綜合所得稅事件，原告對被告92年3月25日府財
庫字第0920070967號函行政處分提起行政訴訟，本院裁定如下：
    主  文
原告之訴駁回。
訴訟費用由原告負擔。
    理  由
一、按「人民因中央或地方機關對其依法申請之案件，於法令所
    定期間內應作為而不作為，認為其權利或法律上利益受損害
    者，經依訴願程序後，得向高等行政法院提起請求該機關應
    為行政處分或應為特定內容之行政處分之訴訟。人民因中央
    或地方機關對其依法申請之案件，予以駁回，認為其權利或
    法律上利益受違法損害者，經依訴願程序後，得向高等行政
    法院提起請求該機關應為行政處分或應為特定內容之行政處
    分之訴訟。」行政訴訟法第5條定有明文。是提起課以義務
    訴訟，須以經過訴願為其前提，其未經過訴願程序，遽行提
    起行政訴訟，自非法之所許。次按「原告之訴，有起訴不備
    其他要件者，行政法院應以予裁定駁回之。」行政訴訟法第
    107條第1項第10款定有明文。
二、本件原告提起行政訴訟略謂：緣原告於民國89年11月16日至
    被告機關報到任職，擔任被告之技士，被告應於89年12月1
    日發給原告89年12月份薪資新台幣（下同）63,257元，並補
    發89年11月16日至89年11月30日止之薪資32,927元，合計為
    95,684元。然被告卻於90年1月3日始發給原告上述薪資，屬
    於90年度之所得，致原告90年度多繳所得稅12,439元。故被
    告應發給原告89年度所得95,684元之扣繳憑單，且應將原告
    90年度之扣繳憑單給付總額797,535元更正為701,851元。原
    告於92年3月18日向被告申請更正，被告雖有函復，但未寄
    給原告，原告乃於92年5月26日向財政部提起訴願，惟財政
    部認原告係對90年度之綜合所得稅核課不服，移由財政部臺
    灣省中區國稅局依復查程序處理，財政部並未針對原告訴願
    之標的為決定，為此提起本件行政訴訟，請求判決撤銷原處
    分及訴願決定，並命被告應將原告89年度之所得列為95,684
    元，90年度之所得更正為701,851元，及賠償原告12,439元
    等語。
三、經查，本件原告於92年3月18日向被告申請發給89年度之扣
    繳憑單，並申請將90年度之扣繳憑單給付總額797,535元更
    正為701,851元（見本院卷第20、21頁），經被告以92年3月
    25日府財庫字第0920070967號函否准其申請，原告以未收到
    被告該函復為由，向財政部提起訴願（見本院卷第22、23頁
    ）。原告提起訴願請求之事項，係請求被告發給89年度之扣
    繳憑單給付總額95,684元，並將90年度之扣繳憑單給付總額
    797,535元更正為701,851元，而非就90年度之綜合所得稅核
    課不服，其訴願管轄機關為內政部，而非財政部。財政部誤
    認係原告對90年度之綜合所得稅核課不服，移由財政部臺灣
    省中區國稅局依復查程序處理。又原告就其申請事項經被告
    否准後提起訴願，逾三個月未為決定，縱有準用行政訴訟法
    第4條第1項之規定，得依法提起行政訴訟，惟仍須經有權機
    關受理訴願後，逾三個月未為決定始得為之，本件並未經有
    權訴願機關（內政部）受理該訴願，足見本件原告尚未經過
    合法之訴願程序，依首開說明，其提起本件行政訴訟，請求
    判決撤銷原處分及訴願決定，並命被告應將原告89年度之所
    得列為95,684元，90年度之所得更正為701,851元，即於法
    不合，應予駁回。又本件原告固得依行政訴訟法第7條之規
    定，合併請求損害賠償，惟原告提起本件訴訟既未經合法之
    訴願程序以不合法予以駁回，則其一併請求被告賠償12,439
    元，亦失所依據，應併予駁回。至於原告於92年5月26日向
    財政部提起訴願，應移由內政部作成訴願決定後，始得依法
    提起行政訴訟；又本件既以程序不合法駁回，則兩造其餘實
    體上之主張，即毋庸論述，附此敘明。
四、依行政訴訟法第107條第1項第10款、第104條、民事訴訟法
    第95條、第78條，裁定如主文。
中    華    民    國    94    年    4    月    13     日
                第三庭審判長法  官　沈　應　南
                            法  官　許　武　峰
                            法  官　林　秋　華
以上正本證明與原本無異。
如不服本裁定，應於裁定送達後10日內以書狀敘明理由，經本院
向最高行政法院提起抗告（須依對造人數附具繕本）；並應預繳
送達用雙掛號郵票390元（34元及5元郵票各10份)。
中    華    民    國    94    年    4    月    13     日
                            書記官　王  百  全
